【裁判字號】    98,上更(一),344
【裁判日期】    990617
【裁判案由】    毒品危害防制條例
【裁判全文】
臺灣高等法院臺南分院刑事判決     98年度上更(一)字第344號
上  訴  人
即  被  告  丁○○
選任辯護人  林國明律師（扶助律師）
上  訴  人
即  被  告  丙○○
選任辯護人  陳崇善律師
指定辯護人  本院公設辯護人  乙○○
上列上訴人因毒品危害防制條例案件，不服臺灣臺南地方法院九
十七年度訴字第九五三號中華民國九十八年四月十五日第一審判
決（起訴案號：臺灣臺南地方法院檢察署九十七年度營偵字第七
四四號），提起上訴，判決後經最高法院發回更審，本院判決如
下：
    主  文
原判決除丁○○轉讓第二級毒品、持有第二級毒品及販賣第一級
毒品部分外，均撤銷。
丁○○所犯如附表二所示之販賣第二級毒品罪，各處如附表二所
示之主刑及從刑。又所犯如附表三所示之販賣第三級毒品罪，各
處如附表三所示之主刑及從刑。應執行有期徒刑拾貳年。販賣毒
品所得財物共計新臺幣玖萬元沒收（其中貳仟伍佰元應與丙○○
連帶沒收），如全部或一部不能沒收時，以其財產抵償之（其中
貳仟伍佰元應與丙○○連帶抵償之）。扣案如附表四編號１所示
之甲基安非他命、編號３所示之Ｋ他命，均沒收銷燬；如附表四
編號４至７之空包裝袋拾個、夾鏈袋包、電子磅秤貳台、
行動電話0000000000號（SIM卡壹枚扣案），均沒收。
丙○○犯如附表二所示編號４、５之販賣第二級毒品罪，各處如
附表二編號４、５所示之主刑及從刑。應執行有期徒刑貳年陸月
。販賣毒品所得財物新臺幣貳仟伍佰元應與丁○○連帶沒收，如
全部或一部不能沒收時，以渠等財產連帶抵償之。扣案如附表四
編號６、７之電子磅秤貳台、行動電話0000000000號（SIM卡壹
枚扣案），均沒收。
    事  實
一、丁○○（綽號「阿凸仔」、「賴凸仔」）於台南縣佳里鎮○○路四一九號開設「元吉機車行」，從事機車買賣及修理業
    務，明知甲基安非他命業經公告列為毒品危害防制條例第二
    條第二項第二款所管制之第二級毒品，具成癮性、濫用性及
    對社會危害性，不得製造、運輸、販賣或意圖販賣而持有，
    竟利用其經營之機車行作為掩護，為牟取不法利益，以其自
    己申辦之0000000000號及陳侯阿秀所申辦之0000000000號行
    動電話為聯絡工具，獨自或與丙○○基於共同販賣第二級毒
    品甲基安非他命之犯意聯絡，自民國九十六年間起，以上開
    行動電話作為聯絡工具，先後於附表二所示時間，在附表二
    所示地點，以附表二所示價格，販賣附表二所示數量之第二
    級毒品甲基安非他命予附表二所示陳瑋倩、許峻綸、徐睿煜
    、甲○○、綽號「峰仔」及秀卿、曾主蟾等人多次。
二、丁○○復明知愷他命（俗稱Ｋ他命）業經公告列為毒品危害
    防制條例第二條第二項第三款所管制之第三級毒品，因具成
    癮性、濫用性及對社會危害性，不得製造、運輸、販賣，或
    意圖販賣而持有、轉讓，亦利用其經營之機車行作為掩護，
    為牟取不法利益，基於販賣第三級毒品Ｋ他命之犯意，自九
    十五年年底某日起（附表三編號１），以0000000000號行動
    電話作為聯絡工具，先後於附表三所示時間，在附表三所示
    地點，以附表三所示價格，販賣附表三所示數量之第三級毒
    品Ｋ他命予附表三所示徐睿煜、謝俊誠二人多次。
三、嗣於九十七年四月八日十四時四十五分許，臺南縣警察局學
    甲分局持臺灣臺南地方法院所核發南院刑搜字第006324號搜
    索票至台南縣佳里鎮○○路四一九號執行搜索，當場查獲丁○○正在二樓臥室分裝第二級毒品甲基安非他命，並扣得如
    附表四所示之物品（另丁○○轉讓第二級毒品甲基安非他命
    ，原審依轉讓禁藥罪判處有期徒刑七月；及持有二級毒品搖
    頭丸，原審依持有二級毒品罪判處有期徒刑三月，均未上訴
    而確定；至販賣第一級毒品海洛因部分，業經本院上訴審撤
    銷改判無罪確定）。
四、案經台南縣警察局學甲分局報請臺灣臺南地方法院檢察署檢
    察官偵查起訴。
    理    由
甲、程序方面：
一、我國刑事妥速審判法第三條明定「當事人、代理人、辯護人
    及其他參與訴訟程序而為訴訟行為者，應依誠信原則，行使
    訴訟程序上之權利，不得濫用，亦不得無故拖延」。該法條
    雖自九十九年九月一日始生效施行，但辯護人應依誠信原則
    行使訴訟程序上之權利，不得濫用，亦不得無故拖延，乃世
    界各國參與刑事訴訟程序之人員不變之法則。故中華民國律
    師公會全國聯合會始於律師倫理規範第七條規定「律師應體
    認律師職務為公共職務，於執行職務時，應兼顧當事人合法
    權益及公共利益」、第八條「律師執行職務，應基於誠信、
    公平、理性及良知」，並於第廿六條明定「對於受任事件之
    處理，不得無故延宕」。惟本件被告丙○○於本院更一審之
    選任辯護人陳崇善律師自九十八年十二月十八日向本院更一
    審呈遞刑事委任書而於同日聲請閱卷後，無視於被告丙○○
    所涉犯者僅係本件部分事實（詳如附表二編號４、５所示）
    ，而未明確指明本件歷審相關被告、證人之警詢筆錄、偵查
    筆錄、歷審筆錄及監聽譯文有何記載錯誤、遺漏或與供述之
    被告、證人等當場供述記載有何不符之處，逕以「包裹式」
    聲請複製本案所有「歷次警詢、歷次偵訊（詢）、歷審刑事
    庭準備程序與審判期日」及所有「監聽資料錄音」之錄音帶
    、錄音光碟或錄影光碟云云。本院業已敘明相關理由而於九
    十九年三月一日裁定駁回被告丙○○及其選任辯護人上開聲
    請，並經最高法院於九十九年五月十三日以九十九年度台抗
    字第四０八號裁定駁回被告丙○○及其選任辯護人之上開抗
    告在卷。然被告及其選任辯護人仍一再延遲訴訟程序拒不到
    庭（詳如附表一），本院基於訴訟之順利進行及同案共同被
    告丁○○仍在押之人權考量，乃依職權同時指定本院公設辯
    護人為被告丙○○辯護，就此法院本於職權所為之訴訟指揮
    ，被告丙○○選任辯護人不思就本件被告丙○○涉案部分為
    實體事項本其職責進行辯護，卻一再就程序事項聲明異議，
    經本院刑事第三庭及第五庭分別駁回其異議後（本院九十九
    年度聲字第三三四號及九十九年度聲字第三九八號裁定），
    仍於本院九十九年六月三日審判期日時拒卻本院公設辯護人
    為被告丙○○辯護（詳見該日筆錄），其蓄意拖延本件訴訟
    之進行甚明。
二、次按第一審法院審理時以被告以外之人於審判外之陳述符合
    擬制同意之要件，認該被告以外之人於審判外陳述有證據能
    力，如案經上訴或發回更審時，當事人、代理人或辯護人於
    第二審法院調查證據時，以被告以外之人於審判外之陳述作
    為證據提出異議，基於訴訟程序安定性、確實性之要求，原
    傳聞供述所賦予證據能力之效果，原則上應不生影響，惟第
    二審採覆審制，第二審法院之審判，為第一審法院之覆審，
    依刑事訴訟法第三百六十四條規定「第二審之審判，除本章
    有特別規定外，準用第一審審判之規定」，衡以第一審審理
    時，明示同意以被告以外之人於審判外之陳述作為證據，嗣
    經當事人、代理人或辯護人撤回同意，如法院尚未進行該證
    據之調查，而他造當事人復未提出異議，且法院認為撤回同
    意係屬適當時則可准予撤回。則擬制同意後提出異議，能否
    視為撤回，亦應為相同之處理。此於第一審或案經上訴或發
    回更審時，均應同視，以兼顧傳聞供述原不具證據能力之本
    質及貫徹直接言詞審理之精神暨被告權益之保障。又刑事訴
    訟法第一百五十九條之五第二項所定當事人、代理人或辯護
    人於法院調查證據時，知有第一百五十九條第一項不得為證
    據之情形，而未於言詞辯論終結前聲明異議者，視為有前項
    之同意。乃係基於證據資料愈豐富，愈有助於真實發現之理
    念，酌採當事人進行主義之證據處分權原則，並強化言詞辯
    論主義，透過當事人等到庭所為之法庭活動，在使訴訟程序
    順暢進行之要求下，承認傳聞證據於一定條件內，得具證據
    適格。此種「擬制同意」，因與同條第一項之明示同意有別
    ，實務上常見當事人等係以「無異議」或「沒有意見」表示
    之，斯時倘該證據資料之性質，已經辯護人閱卷而知悉，或
    自起訴書、原審判決書之記載而了解，或偵、審中經檢察官
    、審判長、受命法官、受託法官告知，或被告逕為認罪答辯
    或有類似之作為、情況，即可認該相關人員於調查證據之時
    ，知情而合於擬制同意之要件等情，業經最高法院九十六年
    度台上字第五八二九號判決、第四一七四號判決及第五五七
    一號判決、九十九年度台上字第七一七號判決、第二五二五
    號判決分別闡述在案。本件被告丙○○被訴違反毒品危害防
    制條例案件，歷經偵查、一審、二審及最高法院發回本次更
    審，起訴後被告丙○○均選任有辯護人為其辯護，有歷審判
    決書在卷可參，而審閱上開筆錄，被告丙○○於警詢、偵查
    及法院審理時，對於檢察官所起訴之犯罪事實，警詢、偵訊
    筆錄之真實性、任意性，及供作證據之通訊監察監聽譯文之
    內容等均不爭執，且選任之辯護人亦均在場當庭表示無意見
    ，被告丙○○復於審理時當庭為認罪之表示，而上開筆錄除
    審判筆錄外，均經被告丙○○審視無訛後親自簽名在卷，準
    備程序筆錄更有被告丙○○各該審級選任之辯護人檢視無異
    議後簽名在後，分別有上開筆錄在卷可參（南縣學警偵
    0000000000卷第七至八頁，監聽譯文見同卷第三一頁，營偵
    字第六六一號卷第五二至五四頁，原審卷九十七年六月廿四
    日準備程序：原審卷第一宗第二０一至二０四頁、第二宗第
    七０至八五頁；本院上訴卷第七二至七八頁、第九六頁、第
    一一四頁、第一二五頁、第一二八頁），而被告丙○○並曾
    以證人身分具結後證述明確（偵查卷第五五頁），而被告丙○○於原審審理時之選任辯護人為其辯護時更以被告丙○○
    於偵查及審判中自白，而聲請適用刑法第五十九條規定，減
    輕其刑，有上開答辯狀一紙附卷可參（原審卷第二宗第六七
    頁）；於本院上訴審審理時之選任辯護人於上訴審時亦以被
    告丙○○已於偵查及審判中自白，而聲請適用九十八年五月
    廿日修正公布之毒品危害防制條例第十七條第二項規定，減
    輕其刑，有上開答辯狀一紙附卷可參（本院上訴卷第六四頁
    ），準此，依上開偵審筆錄所載，被告丙○○對於前開筆錄
    及卷內所列證據資料之真實性及證據能力已明確表示不爭執
    至明。被告丙○○經原審判決後固不服而提起上訴，其上訴
    意旨係主張「原審判太重」（本院上訴卷九十八年七月廿七
    日準備程序筆錄、本院上訴卷第七三頁），且被告之選任辯
    護人並當庭為被告辯護稱：被告丙○○坦承犯行，請依毒品
    危害防制條例第十七條減輕其刑等語在卷（本院上訴卷第七
    六頁、第一二七頁）。嗣被告丙○○於本次更一審更換辯護
    人為陳崇善律師後，在檢察官當庭為上開異議後（本院更一
    卷第六六頁背面），仍無視於上開筆錄之記載而執意欲撤回
    前開歷審之「擬制同意」，未明確指明前開相關被告、證人
    之警詢筆錄、偵查筆錄、歷審筆錄及監聽譯文有何記載錯誤
    、遺漏或與供述之被告、證人等當場供述記載有何不符之處
    ，本院基於本案相關證據之證據能力迭經被告丙○○於歷審
    審理時均表明無異議且捨棄詰問證人，被告丙○○與其選任
    辯護人遲至本院更一審始就本件下列所引被告以外之人審判
    外之陳述之證據能力聲明異議，經檢察官當庭表明不同意被
    告丙○○撤回歷審之「同意」、「擬制同意」在卷（本院更
    一卷第一九八頁背面），本院審核全卷卷證及慮及證據之保
    全、撤回之時間點認顯屬不適當，揆之上開判決意旨，被告
    丙○○及其選任辯護人於歷審之「同意」、「擬制同意」自
    仍然存在。又被告丙○○於原審、本院上訴審對於上開共同
    被告及證人之筆錄既同意有證據能力，且捨棄對之行使詰問
    權（即主張無證據請求調查），有上開筆錄在卷可稽（本院
    更一卷第一九八至二００頁）。準此，被告丙○○歷審顯已
    享有充分之防禦權，辯護人以上開共同被告丁○○及相關證
    人筆錄均屬被告以外之人，未經被告充分行使詰問權，應無
    證據能力云云（辯護人九十八年十二月卅一日刑事準備狀(一)
    ），揆諸上開說明，亦屬無稽。
三、又詰問權係指訴訟上當事人有在審判庭輪流盤問證人，以求
    發現真實，辨明供述證據真偽之權利，其於現行刑事訴訟制
    度之設計，以刑事訴訟法第一百六十六條以下規定之交互詰
    問為實踐，屬於人證調查證據程序之一環；與證據能力係指
    符合法律所規定之證據適格，而得成為證明犯罪事實存在與
    否之證據資格，性質上並非相同。偵查中檢察官為蒐集被告
    犯罪證據，訊問證人旨在確認被告嫌疑之有無及內容，與審
    判期日透過當事人之攻防，調查證人以認定事實之性質及目
    的，尚屬有別。偵查中訊問證人，法無明文必須傳喚被告使
    之得以在場，刑事訴訟法第二百四十八條第一項前段雖規定
    ：「如被告在場者，被告得親自詰問」，事實上亦難期被告
    有於偵查中行使詰問權之機會。此項未經被告詰問之被告以
    外之人於偵查中向檢察官所為之陳述，依刑事訴訟法第一百
    五十九條之一第二項之規定，原則上屬於法律規定為有證據
    能力之傳聞證據，於例外顯有不可信之情況，始否定其得為
    證據。是得為證據之被告以外之人於偵查中所為之陳述，因
    其陳述未經被告詰問，應認屬於未經合法調查之證據，並非
    無證據能力，而禁止證據之使用。此項詰問權之欠缺，非不
    得於審判中由被告行使以補正，而完足為經合法調查之證據
    。倘被告於審判中捨棄詰問權，或證人客觀上有不能受詰問
    之情形，自無不當剝奪被告詰問權行使之可言（最高法院九
    十六年度台上字第四０六四號、九十七年度臺上字第四０五
    號判決可資參照）。本件證人甲○○於偵查中具結之證詞，
    於本院更一審審理時既已傳喚到庭經被告丙○○之公設辯護
    人行使詰問權在卷（本院卷第二００至二０二頁）。此項詰
    問權之欠缺，已於審判中由被告行使以補正，自已完足為經
    合法調查之證據而具有證據能力。
四、另按被告以外之人於審判外之言詞或書面陳述，除法律有規
    定者外，不得作為證據，刑事訴訟法第一百五十九條第一項
    固有明文。惟被告以外之人於審判外之陳述，雖不符刑事訴
    訟法第一百五十九條之一至第一百五十九條之四之規定（即
    得為證據之情形），而經當事人於審判程序同意作為證據，
    法院審酌該言詞陳述或書面陳述作成時之情況，認為適當者
    ，亦得為證據。當事人、代理人或辯護人於法院調查證據時
    ，知有第一百五十九條第一項不得為證據之情形，而未於言
    詞辯論終結前聲明異議，視為有前項之同意；刑事訴訟法第
    一百五十九條之五定有明文。本件下列認定事實所引用證人
    之言詞及書面陳述證據，歷經被告丙○○、丁○○於歷審中
    均表示無意見，被告丁○○及其選任辯護人迄於言詞辯論終
    結前亦未聲明異議，揆諸前揭規定，可認為已同意作為證據
    ；而本院審酌該證人等之陳述及證據資料作成時之情況，認
    為適當，亦查無其他違法取證或其他瑕疵等不實之情事，與
    本案待證事實間並具有相當之關聯性，以之為本案證據尚無
    不當，復無顯有不可信之情況，自得採為證據。又證人以外
    之文書，如係公務員職務上製作之紀錄文書、證明文書；從
    事業務之人於業務上或通常業務過程所須製作之紀錄文書、
    證明文書；除顯有不可信之情況外，得為證據；又其他於可
    信之特別情況下所製作之文書，亦得為證據，刑事訴訟法第
    一百五十九條之四亦有明文規定。本件所引用之文書資料，
    或係公務員職務上製作之文書，或係從事業務之人於業務上
    或通常業務過程所須製作之文書，或係其他於可信之特別情
    況下所製作之文書，其作成或取得之狀況，並無非法或不當
    取證情事，亦無顯不可信或證據力明顯過低之情形，復經本
    院於審判期日就各該證據依法進行調查、辯論，依刑事訴訟
    法第一百五十九條之四規定，自有證據能力。
乙、實體方面：
壹、上訴人即被告丁○○部分：
一、被告丁○○於如附表二編號１至６所示時地販賣第二級毒品
    甲基安非他命之事實，及與被告丙○○共同販賣如附表二編
    號４、５各一次予甲○○、綽號「峰仔」之事實，迭據被告
    丁○○於偵查、原審及本院歷審審理時分別坦承不諱（營偵
    字第六六一號卷第九至十三頁、第一二八至一三一頁、第一
    三六至一三八頁；原審聲羈一六一號卷第六至八頁；原審卷
    第一宗第十二至十六頁、第五九至六二頁、第一三０至一三
    一頁、第二００至二０四頁；第二宗第四五頁背面、第七九
    至八五頁；本院上訴卷第七二至七八頁、第九六頁、第一一
    四至一一八頁、第一二二至一二八頁；本院更一卷第三八頁
    、第五九至六０頁、第一九八頁、第二一二至二一四頁），
    並經證人即同案被告丙○○於偵查中結證上情無訛（營偵字
    第六六一號卷第五二至五五頁），核與證人陳瑋倩、許峻綸
    、徐睿煜、甲○○、秀卿、曾主蟾等人分別於偵查中或原
    審審理時證述與被告丁○○交易毒品買賣之過程大致相符（
    南縣學警偵0000000000卷第二一至三八頁、第五五至六０頁
    、第七一至七九頁；營偵字第六六一號卷第五八至六０頁、
    第二一至二三頁、第二六至二九頁、第四七至五０頁、第八
    九至九五頁、第九五至一一二頁、第一一四至一二三頁、第
    一四０至一四一頁、第一九一至二００頁；原審卷第二宗第
    七一至七八頁、第五０至第五六頁、第四六至五０頁；本院
    上訴卷第一一五至一一八頁；南縣學警偵0000000000卷第十
    四至二０頁），復有被告丁○○與證人陳瑋倩、甲○○、綽
    號「峰仔」及秀卿等人間交易毒品之通訊監察譯文可資佐
    證（南縣學警偵0000000000卷第四０至四七頁；南縣學警偵
    0000000000卷第三三至三七頁；營偵第六六一號卷第一六九
    至一九０頁、第二一二至二一六頁），並有經臺南縣警察局
    學甲分局持搜索票前往被告丁○○上開居住處搜索扣押之疑
    似甲基安非他命白色粉末十三包、夾鍊袋三大包、疑似甲基
    安非他命白色粉末九包、現金新台幣(下同)一萬九千九百元
    、電子秤二臺、行動電話SIM卡壹枚（號碼0000000000）等
    物（詳如附表四所示）扣案可證（南縣學警偵0000000000卷
    第九十至九五頁），而上開扣案疑似甲基安非他命二十二包
    ，送驗結果確呈有甲基安非他命成分（詳如附表四編號１）
    ，亦有內政部警政署刑事警察局97年5月14日刑鑑字第
    097006007 0號鑑定書一紙在卷可證（原審卷第一宗第二七
    頁），而扣案之甲基安非他命二十二包、夾鏈袋三大包、電
    子秤二台，亦據被告丁○○供稱係其所有供販賣（甲基）安
    非他命之用，是被告丁○○之自白與事實相符，自可採信。
    故被告丁○○有於附表二所示時地販賣第二級毒品甲基安非
    他命之犯行，及於附表二編號４及５所示時地與被告丙○○
    共同販賣第二級毒品甲基安非他命犯行，均事證明確，堪以
    認定。
二、被告丁○○於附表三編號１、２所示時地販賣第三級毒品Ｋ
    他命事實，迭據被告丁○○於原審及本院歷審審理時均坦承
    不諱，核與證人徐睿煜、謝俊誠偵查中證述與被告丁○○交
    易過程大致相符（第六六一號偵查卷第二六至二九頁、第八
    四至八五頁），且有證人謝俊誠、徐睿煜指認被告丁○○之
    紀錄表一紙、被告丁○○與證人謝俊誠、徐睿煜間交易毒品
    之通訊監察譯文一份在卷可參（南縣學警偵0000000000卷第
    八０至八一頁；第六六一號偵查卷第七五頁、第七七至七九
    頁），並有經臺南縣警察局學甲分局持搜索票前往被告上開
    居住處搜索扣押之疑似Ｋ他命之第三級毒品Ｋ他命二包、Ｋ
    他命八包、Ｋ他命一包（詳如附表四編號３所示）及上開其
    他物品扣案可佐（南縣學警偵0000000000卷第九０至九五頁
    ，而上開扣案疑似Ｋ他命經送請鑑定結果確含有Ｋ他命成分
    ，復有上開內政部警政署刑事警察局97年5月14日刑鑑字第
    0970060070號鑑定書一份在可證（原審卷第一宗第二七頁）
    ，而上開扣案之Ｋ他命、夾鏈袋、電子秤，亦據被告丁○○
    供述係其所有供販賣之用，有如上述。故被告丁○○此部分
    自白與事實亦相吻合，自可採信。本件被告丁○○於附表三
    所示時地販賣第三級毒品Ｋ他命之犯行，亦事證明確，足堪
    認定。
貳、上訴人即被告丙○○部分：
一、訊據被告丙○○於本院更一審時固坦承伊與被告丁○○係認
    識有十幾年的朋友，伊曾利用晚上或假日至丁○○所經營之
    「元吉機車行」維修電腦及把玩線上遊戲等情，惟矢口否認
    有與被告丁○○共同販賣或幫助他販賣第二級毒品甲基安非
    他命之犯行，被告丙○○之公設辯護人為其辯護稱：丁○○
    在九十七年三月四日到四月二日間被監聽，涉及丙○○部分
    很少，且丙○○涉及此案是非常偶然情況下發生，丙○○並
    沒有吸食毒品，對毒品種類、內容認識不清，因此三點檢察
    官乃起訴被告丙○○為幫助，惟原審認定比較重，（在證據
    上）不能認為丁○○與丙○○有犯意聯絡。從九十七年三月
    八日監聽內容可看出「峰仔」去機車行找丁○○，因丁○○
    不在，當天（三月八日週六）休假的情況下，所以丙○○會
    在那裡，丁○○不在，故用丙○○自己電話打給丁○○，才
    會被監聽，且從錄音的對話內容過程可以看出丙○○事先不
    知道毒品放在那裡，也不知道那是毒品，丙○○是偶然情況
    下幫忙把東西交給峰仔而已，電話內容也沒有聽到價錢，也
    沒有談到數量，丙○○只是偶然在場可以說丙○○只是過手
    而已，這種情境下單純的從這一通電話認為丙○○是共同正
    犯顯有問題的。另丁○○被監聽期間，甲○○與丁○○只有
    五通電話之通聯，從九十七年三月四日到四月二日通話，跟
    丙○○都沒有關係，只因（內容）裡面有一句話即丁○○說
    「找打電腦的」，警察乃問說「找打電腦的」是什麼意思，
    才延伸出來甲○○說在九十四年二月份的事情，此認定被告
    有罪的資料，只有甲○○單一陳述，是甲○○在被問到通聯
    紀錄內容的意義時，另外話鋒一轉才會提到，且甲○○他對
    整個交易過程說的不明不白，此單一陳述不能認為被告丙○○確實有共同販賣，即便說丙○○有代為收受，然後拿東西
    ，那是因丙○○對毒品不認識，在這種情況下，不能認為被
    告丙○○有共同販賣毒品云云。
二、經查：
  (一)被告丙○○與被告丁○○於如附表二編號４、５所示時地分
    別販賣甲基安非他命予甲○○及綽號「蜂仔」之人各一次等
    情，迭據被告丙○○於原審及本院前審審理時坦承不諱（南
    縣學警偵0000000000卷第七至八頁，監聽譯文見同卷第三十
    一頁，營偵字第六六一號卷第五十二至五十四頁，原審卷九
    十七年六月廿四日準備程序：原審卷第一宗第二０一至二０
    四頁、第二宗第七０至八五頁；本院上訴卷第七二至七八頁
    、第九六頁、第一一四頁、第一二五頁、第一二八頁），而
    被告丙○○於原審審理時之選任辯護人為其辯護時更以被告
    丙○○於偵查及審判中自白，而聲請適用刑法第五十九條規
    定，減輕其刑，有上開答辯狀一紙附卷可參（原審卷第二宗
    第六七頁）；經原審判決後被告丙○○不服而提起上訴，其
    選任辯護人亦以被告丙○○已於偵查及審判中自白，而聲請
    適用九十八年五月廿日修正公布之毒品危害防制條例第十七
    條第二項規定，減輕其刑，有上開答辯狀一紙附卷可參（本
    院上訴卷第六四頁），被告丙○○上訴意旨更係主張「原審
    判太重」（本院上訴卷第七三頁），且選任辯護人並當庭為
    被告辯護稱：被告丙○○坦承犯行，請依毒品危害防制條例
    第十七條減輕其刑等語在卷（本院上訴卷第七六頁、第一二
    七頁）。核與同案被告丁○○於原審所供：我承認有販賣第
    二級毒品給陳瑋倩、徐睿煜、許峻綸、甲○○、謝俊誠等人
    ；甲○○部分，我賣給他安非他命約六、七次左右，時間約
    在97年2月左右，地點是在我機車行，甲○○會先打電話跟
    我聯絡看我在不在，並且約定數量之後再到我的店裡來拿，
    甲○○也是每次買一包一仟五到二千元的安非他命，有一次
    是約好之後我不在，我就叫丙○○告訴他東西放在何處，請
    丙○○幫我收錢；附表二編號四：不爭執。附表二編號五：
    有這次交易沒錯，但我叫丙○○交付的是粗鹽。後改稱此部
    分願意認罪，我賣給他的是安非他命，金額是五百元等情相
    符（原審卷第一宗第五九頁、第六二頁、第二００頁），並
    經證人甲○○於警詢時供稱：（丙○○有無在元吉機車店拿
    安非他命與你交易？）我記得在今年97年2月間（詳細日期
    不詳）我曾在丁○○機車店拿新台幣2,000元給丙○○，丙○○拿到錢後就叫我說安非他命放在機車店機油桶上方，叫
    我自己去拿毒品，我拿到毒品後就離開（南縣學警偵000000
    0000卷第十七頁）；丁○○就說他不在，叫我把錢拿給打電
    腦的人，那人就會將東西拿給我。（打電腦的人是誰？）我
    不知道名字，就是今天與我一起被拘提的人（即丙○○）。
    （警詢稱你在97年2月間的某日，也有去丁○○機車行買安
    非他命？）有的，我有過去，拿了2,000元的安非他命，那
    人就說東西放在機車行油桶上面，叫我自己去拿等語相吻合
    （營偵六六一號卷第四九至五０頁），復有被告丁○○與證
    人甲○○、綽號「峰仔」等人間交易毒品之通訊監察譯文可
    資佐證（南縣學警偵0000000000卷第三一至三七頁；營偵第
    六六一號卷第二一二至二一六頁），並有經臺南縣警察局學
    甲分局持搜索票前往被告丁○○上開居住處搜索查扣得上開
    物品，且上開扣案疑似甲基安非他命二十二包，送驗結果確
    呈有甲基安非他命成分（詳如附表四編號１），亦有內政部
    警政署刑事警察局97年5月14日刑鑑字第0970060070號鑑定
    書一紙在卷可證（原審卷第一宗第二七頁），足見上情非虛
    。故被告丙○○於本院更一審以前所為之上揭自白與事實相
    符，自可採信。
  (二)其次，被告丁○○於原審行準備程序時雖供稱：甲○○也是
    每次買一包一仟五到二千元的安非他命，有一次是約好之後
    我不在，我就叫丙○○告訴他東西放在何處，請丙○○幫我
    收錢，丙○○並不知道裡面是什麼東西云云（原審卷第一宗
    第六一頁），然對照下列被告丙○○於歷審之供詞、證人甲○○之證詞及彼此間之電話通聯譯文：
  1.被告丙○○於警詢時供稱：（你所持用之行動電話號碼？申
    請登記人為何人？）0000000000、丙○○我本人。（你認識
    「丁○○」多久了？何關係？有無僱用關係？）認識大約十
    多年了。朋友。沒有僱用關係。…〔（警方提示通信監察錄
    音暨譯文內容、0000000000號電話於97年3月8日13：55：07
    撥打0000000000號電話）電話中對話交談聲音是否為你與丁○○之對話交談聲音？〕是。（警方提示上述監聽錄音及譯
    文內容，是何意？－譯文內容參南縣學警偵0000000000卷第
    三一頁）我不知道是何物。就是一小包夾鍊袋，裡面有白色
    的透明像小石子。我知道那是毒品、但不知道是何種類。像
    『安非他命』、『K他命』我就分不清楚。（你所知道及見
    過丁○○販賣毒品的種類有何種？）『安非他命』、『K 他
    命』、『海洛因』等。（你曾否見過丁○○販賣交付毒品？
    ）有。二十至三十次左右。（警方提示通信監察錄音暨譯文
    內容『白色的那包』是何物品？你在何處取出？交給何人？
    ）有可能是『安非他命』或『K他命』。（臺南縣佳里鎮○○路419號）丁○○所經營之元吉機車行1樓沙發椅子旁邊有
    黑色垃圾袋，中間那個裡面，有白色1包。我丟給「峰啊」
    。（依監聽錄音譯文內容該包毒品『安非他命』或『K他命
     』是否你所販賣給「峰啊（音譯、台語）」？收取多少價
    格？）不是我販賣。（那你何以要拿給「峰啊」？收取多少
    價格？）丁○○是我朋友，「峰啊」來元吉機車行叫我打電
    話給丁○○，丁○○叫我幫他拿給「峰啊」。（丁○○叫你
    幫他拿該『白色的那包』毒品交給「峰啊」，是否叫你賣給
    「峰啊」？還是丁○○在販賣？）不是我在賣。丁○○叫我
    幫他拿給「峰啊」，是丁○○在賣，但那包我不清楚是否是
    賣的。丁○○有沒有向「峰啊」收錢我不清楚。…（「峰啊
    」向你買過幾次？「峰啊」向丁○○買過幾次？）他沒向我
    買，他是向丁○○買。我所見過8、9次，其他就不知道了。
    （丁○○所賣毒品海洛因數量價格？所賣毒品安非他命數量
    價格？K他命數量價格？）我不清楚。有海洛因、安非他命
    、K他命。每小包有的是新台幣500元、1,000元、2,000元、
    3,000元，重量價格怎麼算的我不清楚。（以你與丁○○之
    接觸，你所知道丁○○自何時開始販賣毒品海洛因及安非他
    命及其他毒品迄今？）我所知道丁○○大約自96年10月左右
    開始販賣毒品到現在。（你幫丁○○拿毒品給購買人幾次？
    地點？時間？）十次以內、大約三至十次。都在元吉機車行
    裡。時間記不清楚了，都是在晚上。（你親眼看見丁○○販
    賣交付毒品幾次？地點？時間？）大約40、50次。都在元吉
    機車行。時間記不清楚了，大部份是在晚上。…（據甲○○
    於警詢時指：曾於97年2月間於元吉機車行拿新台幣2,000
    元交給你，你告訴他「安非他命」放在機油桶上方，叫他自
    己拿。有無此事？）有這事。（你怎麼說明？）因丁○○打
    電話給我，跟我說等下有人會來拿2,000元給我，叫我幫他
    收起來，然後告訴那人（甲○○）東西放在機油桶處。（甲○○去元吉機車行買毒品幾次？何種毒品？數量？）我所知
    道他去元吉機車行買毒品四次。不知道何種毒品，不知道數
    量。（丁○○販賣毒品，你幫丁○○收過幾次錢？）大約三
    至十次。（你以上所言是否實在？最後有無其他陳述？）實
    在。丁○○只是我朋友，他叫我幫他拿毒品給別人、幫他收
    錢，但我並沒有分到任何金錢等語（南縣學警偵0000000000
    卷第五至十三頁，同第六六一號偵查卷第三八至四二頁）。
  2.被告丙○○於偵查時供稱：（你拿給峰仔的時候，你知不知
    道那是毒品？）我知道是毒品，但不確定是哪一種毒品，因
    為都白白的，很像粗鹽。（除了此次外，你還有幫丁○○將
    毒品拿給人家嗎？）他是會打電話給我，說有人會拿錢過來
    ，叫我幫他錢收起來，並告訴對方說東西在哪裡，那時我不
    知道是什麼東西，有時他幫客人修理機車，錢也是會叫我幫
    他收。（警方問你見過丁○○販賣、交付毒品，你說有看過
    20至30次，這是什麼意思？）就是會有人來，他會一手交錢
    一手交貨，我就有看到夾鍊袋。（警詢稱你有看過峰仔到機
    車行與丁○○交易毒品8、9次？）對。（警方問你幫丁○○
    拿過毒品幾次，你說有10幾次？）他就是叫我把錢收起來，
    然後告訴對方東西在哪邊，丁○○都是叫我跟對方說「煙盒
    在哪邊」。（警方有問你丁○○賣的毒品種類、價錢，你怎
    麼回答？）我根本不知道他的計算方式、價錢怎麼算，他就
    分裝成一包、一包，就500、1,000、2,000、3,000這樣在交
    易。…（丁○○何時開始有做毒品交易？）有半年有了，約
    96年10月份開始。（你有看過丁○○將毒品分裝，放在夾鍊
    袋嗎？）有看過一、二次，有時在機車行樓上，有時在樓下
    。（甲○○指認97年2月間到機車行拿2,000元給你，你告訴
    他東西在油桶上面？）就是我上述講的狀況。（甲○○去向
    丁○○買過幾次毒品？）三、四次，有時他過來不一定就拿
    錢給我，只有上述那一次，東西丟在油桶上，我叫他自己去
    拿。（丁○○有沒有告訴你過東西是毒品？ ）沒有。（那
    你當時認為那是什麼東西？）當時我去打電腦，我不會想那
    麼多等語（第六六一號偵查卷第五三至五五頁）
  3.被告丙○○於原審審理時供稱：我認罪，我承認有幫助販賣
    。我人在機車行的時候，丁○○會告訴我有人會來，來的人
    會拿錢過來，叫我先收起來，要我告訴來的人說東西放在機
    油桶上面，但丁○○沒有告訴我是什麼東西（原審卷第一宗
    第五九頁、第六五頁）；我認罪（原審卷第一宗第二００頁
    、第二０四頁；原審卷第二宗第七九頁、第八五頁）；（如
    何幫助丁○○販賣K他命?）峰仔來店裡說要找丁○○，我就
    幫忙打電話給丁○○，電話通了以後，我就將電話拿給峰仔
    接，峰仔跟丁○○講完電話後，再把電話拿給我，丁○○就
    告訴我東西放哪裡，我就幫丁○○拿東西給峰仔。（丁○○
    有無說拿東什麼東西給峰仔？）沒有。（你是否知道那是什
    麼東西？）我那時候不知道，到了四月八日那天才知道。（
    峰仔拿到丁○○的東西時，有無把錢拿給你？）沒有。（丁○○叫你拿給峰仔的東西，是用什麼包裝？）夾鏈袋（原審
    卷第二宗第八五至八六頁）；其選任辯護人亦陳稱：被告就
    幫助販賣毒品部分認罪，請從輕量刑（原審卷第一宗第三六
    頁、第六０頁、第二０一頁）；選任辯護人為其辯護時則以
    被告丙○○於偵查及審判中自白，而聲請適用刑法第五十九
    條規定，減輕其刑，有上開答辯狀一紙附卷可參（原審卷第
    二宗第六七頁）。
  4.被告丙○○於本院上訴審時則供稱：（上訴意旨？）我是幫
    丁○○拿東西給別人，未得任何利益，原審判太重。…（你
    是否坦承犯行？）是的。（你是否知拿給來人的是毒品？）
    我承認拿給來人的是第二級毒品（本院上訴卷第七三頁、第
    七七頁）；（上訴意旨？）請判輕一點，我認罪。…（丁○○販賣安非他命予甲○○十次，你都有參與？）我只有九十
    七年二月間那一次。對證人甲○○之證詞及卷附之通訊監察
    譯文沒有意見（本院上訴卷第九六頁、第九九至一００頁、
    第一一四頁、第一二０至一二一頁）。…（你是否有替丁○○拿毒品給甲○○及峰仔？）有的，我有替丁○○拿毒品給
    甲○○及峰仔。（地方法院判決所認定關於你之犯罪事實都
    沒錯？）是的，都對的（本院上訴卷第一二五頁）。被告之
    選任辯護人則為被告辯護稱：被告告丙○○自始坦承犯行，
    請依毒品危害防制條例第十七條減輕其刑；又其係處被支配
    之狀態，有正當職業，亦無前科，請從輕量刑並予宣告緩刑
    （本院上訴卷第七六頁、第一二七頁）。準此，被告丙○○
    與被告丁○○認識十餘年，且在賴某所經營之機車行出入甚
    久（即販毒處所），又多次親眼見過賴某販賣毒品及交付毒
    品，亦親眼見過被告丁○○分裝毒品，且曾幫被告丁○○收
    受販售之價金，其所辯不知交付者係毒品云云，顯係卸責之
    詞。
  5.況證人甲○○於本院更一審時到庭亦證稱：伊在台南縣佳里
    鎮的丁○○的機車店看過被告丙○○。…我去修理機車看過
    他，他在那裡打電腦。…（有無向丙○○他買過毒品？）沒
    有。（請審判長提示警卷編號9卷第17頁甲○○97年4月9日
    警詢筆錄－警詢筆錄時，你有說：「記得在九十七年二月間
    （詳細日期不詳），我曾經在丁○○的機車店拿二千元給丙○○買毒品。丙○○拿到錢後就叫我說安非他命放在機車店
    機油桶上方，叫我自己去拿毒品，我拿到毒品後就離開。」
    這句話嗎？）有。（實際情形如何？）我要向丁○○買毒品
    ，丙○○他告訴我說東西在何處。（九十七年二月那天，你
    買毒品經過為何？）當天正確日期我忘記了，好像晚上我與
    丁○○通過電話。在電話中我說我要向丁○○他買毒，我去
    丁○○他店裡時，剛好丁○○不在，丙○○告訴我東西在哪
    裡，我拿了毒品就走了。（這種情形有幾次？）我忘記幾次
    了，但是就是有這種情形就對了。（你是否一進去就拿錢給
    丙○○，他告訴你東西在那裡，你東西拿了就離開？）是的
    。…（你是直接打電話給丁○○？）是的。（你打電話給丁○○是要購買何種毒品？）我打給丁○○買安非他命。（根
    據卷內資料顯示，在九十七年二月間有一次丁○○打電話告
    訴丙○○，交易毒品價碼跟毒品放置位置，丙○○指示你毒
    品放在什麼地方，丙○○再向你收取二千元，是否有這樣情
    形？）有這樣的情形。…（你錢交給誰？）我錢交給丙○○
    等語明確（本院更一卷第二００至二０二頁）。核與前開被
    告丙○○自白相符，足見上情非虛。
  6.另被告丙○○所有0000000000號電話於九十七年三月八日13
    ：55：07撥打0000000000號電話之通聯錄音及譯文內容為：
    B（被告丙○○）：喂，你人在那。A（被告丁○○）：台南
    B：你等一下。B：（轉由「峰啊」聽）：喂。A：誰。B：（
    峰仔）：「峰啊」，你代誌（事情）不處理一下。A：你拿
    給旁邊那個人聽。B：（峰仔）：好。B（又轉由被告丙○○
    聽）：喂。A：喂！「明哲」！沙發椅子旁邊有垃圾袋。B：
    嗯。A：垃圾袋裡面有1包。B：嗯。A：白色的那包。B：全
    部拿給他嗎。A：對。B：怎麼有。A：有啦、黑色垃圾袋、
    新的。B：哦、我看到了。A：有吧。B：你放在垃圾袋裡面
    嗎。A：你看一下就有。B：是3個都有嗎。A：沒，只1個，
    中間那個。B：哦、……A：白色的那包。B：白色的那包給
    他就好嗎。A：對。B：哦，還有甚麼。A：這樣就好。B：哦
    A：你拿給他聽一下。B（再轉由「峰仔」聽）：喂。A：喂
    。B（峰仔）：你幾點要回來啦。A：我回到那要4、5點，我
    在看房子。B（峰仔）：你要買房子？A：要租。……B（被
    告丙○○）：喂。A：你叫他那稍微看一下。B：啥。A：「
    量」阿。B：他看，他拿去了，走了。A：好，沒關係等情，
    有上開譯文在卷足參（南縣學警偵0000000000卷第三一頁）
    ，並經本院更一審當庭勘驗無誤，而被告及公設辯護人均表
    示無意見，有勘驗筆錄在卷足佐（本院更一卷第二０七頁）
    ，對照上開被告之自白及其與被告丁○○之關係，足徵被告
    丙○○辯稱伊不知交給「峰仔」之人的「白色的那包」不知
    係毒品云云，顯然不實。
  (三)綜上，被告丙○○有與被告丁○○共同為如附表二編號４、
    ５所示販賣甲基安非他命之犯行，事證明確，應依法論科。
、新舊法比較：
一、按被告行為後，毒品危害防制條例業於九十八年五月五日立
    法院通過修正，經總統於九十八年五月二十日公布，於同年
    五月二十二日生效（司法院98.6.29院台廳刑一字第0980014
    643號函示，應依中央法規標準法第十三條規定，自公布日
    起算至第三日起發生效力）。比較新舊法規定：(1)第四條第
    一項、第二項修正前規定：「製造、運輸、販賣第一級毒品
    者，處死刑或無期徒刑；處無期徒刑者，得併科新臺幣一千
    萬元以下罰金。」「製造、運輸、販賣第二級毒品者，處無
    期徒刑或七年以上有期徒刑，得併科新臺幣七百萬元以下罰
    金。」修正後規定為：「製造、運輸、販賣第一級毒品者，
    處死刑或無期徒刑；處無期徒刑者，得併科新臺幣二千萬元
    以下罰金。」「製造、運輸、販賣第二級毒品者，處無期徒
    刑或七年以上有期徒刑，得併科新臺幣一千萬元以下罰金。
    」修正後乃加重罰金刑部分。此部分對被告較為不利。(2)第
    十七條修正前規定：「犯第四條第一項至第四項、第五條第
    一項至第四項前段、第六條第一項至第四項、第七條第一項
    至第四項、第八條第一第一項至第四項、第十條或第十一條
    第一項、第二項之罪，供出毒品來源，因而破獲者，得減輕
    其刑。」修正後為：「犯第四條至第八條、第十條或第十一
    條之罪，供出毒品來源，因而查獲其他正犯或共犯者，減輕
    或免除其刑。犯第四條至第八條之罪於偵查及審判中均自白
    者，減輕其刑。」(3)法律之適用應整體綜合比較後，採最有
    利於被告之原則適用，非可割裂為之。本件經綜合比較後，
    本院認雖新法較重，然因被告於偵查及審判中均自自（減輕
    其刑），故依刑法第二條第一項但書規定，應適用修正後之
    新法較有利於被告。
二、又按刑法第五十六條連續犯規定，業於九十四年一月七日修
    正公布刪除，並於九十五年七月一日施行，連續犯之廢止，
    其立法意旨乃在回歸連續犯數罪之本質，並考慮刑罰公平原
    則，避免多次犯罪僅科以一次刑罰，引發鼓勵犯罪質疑，及
    犯罪次數與刑度輕重失衡之流弊，此為法界數十年來所凝聚
    ，並落實為法律修正之共識，是倘於廢止連續犯之規定後，
    在與接續犯或集合犯概念不符之情形下，猶予以擴張適用，
    則集合犯或接續犯之概念終將重蹈連續犯之覆轍，連續犯廢
    止之目的將成泡影，刑法改革亦成空談。倘認被告多次分別
    販賣毒品，認為係集合犯，為包括一罪，或認為係出於同一
    犯意持續為之，為接續犯，足可使連續犯之審判死而復活，
    無異承認連續犯狀態繼續適用，尚非立法者之原意。故販賣
    毒品行為，原則上應認為均單獨成立一個犯罪行為，即每次
    販賣毒品行為，均應該當毒品危害防制條例上販賣之構成要
    件。
肆、論罪科刑：
一、查甲基安非他命（如附表四編號１之物）、Ｋ他命（如附表
    四編號３之物）分別係毒品危害防制條例第二條第二項第二
    款、第三款所列管之第二級毒品、第三級毒品。核被告丁○○所為附表二編號１至６販賣甲基安非他命犯行，係犯毒品
    危害防制條例第四條第二項之販賣第二級毒品罪。所為附表
    三編號１、２販賣Ｋ他命犯行，係成立毒品危害防制條例第
    四條第三項販賣第三級毒品罪。被告丙○○所為附表二編號
    ４、５販賣甲基安非他命犯行，係犯毒品危害防制條例第四
    條第二項販賣第二級毒品罪。被告等持有甲基安非他命及被
    告丁○○持有Ｋ他命之行為，其持有毒品之低度行為，應為
    高度之販賣行為所吸收，不另論罪。
二、又按刑法上之幫助犯，係指以幫助之意思，對於正犯資以助
    力，而未參與實施犯罪之行為者而言，如就構成犯罪事實之
    一部，已參與實施即屬共同正犯（最高法院四十九年台上字
    第七十七號判例參照）。本件被告丙○○固基於幫助被告丁○○之意思，告知證人甲○○欲購買之甲基安非他命所在位
    置，代被告丁○○收受價金，及將甲基安非他命逕交予綽號
    「峰仔」之男子，但其交付毒品及收售價金等行為，屬販賣
    行為之一部分，業已參與實施犯罪之行為，依上開判例之意
    旨，被告丙○○所為應屬共同正犯無疑。故被告丁○○、丙○○二人就附表二編號４、５之販賣第二級毒品甲基安非他
    命犯行，有犯意聯絡及行為分擔，為共同正犯。公訴意旨以
    被告丙○○出於幫助之意思而參與犯行，為幫助犯，應依刑
    法第三十條第二項減輕其刑云云，顯有誤會。被告丁○○上
    開各罪及丙○○所犯二罪，犯意個別，行為互殊，應分論併
    罰。另被告丙○○生活單純，並無任何前科紀錄，亦無任何
    施用毒品之紀錄，有臺灣高等法院被告前案紀錄表一紙在卷
    可參，其因精熟電腦且與被告丁○○熟識，而利用晚上及假
    日至被告機車行維修電腦及把玩線上遊戲，於偶然情況下（
    如附表二編號４、５）受友人即被告丁○○指示交付毒品予
    他人或收售價金，其對象僅二人，次數二次，危害程度非鉅
    ，且係被動受託，而就上開販毒行為亦未收取任何代價或報
    酬，顯與一般販毒幫助犯或共犯為圖得些許毒品施用而參與
    販賣之情形有別，故本件純係被告丙○○交友不慎、識人不
    明及就毒品販賣行為之構成要件有所誤解所致，如因此宣告
    本罪之最輕法定刑尚屬過重，情輕法重，依其犯罪情節衡情
    尚有可憫恕之處，所犯共同販賣第二級毒品之罪，乃援引刑
    法第五十九條規定，減輕其刑。
肆、撤銷改判之理由：
一、原審予被告丁○○、丙○○論罪科刑，固非無見。惟(一)原判
    決認被告二人所犯如附表所示之罪屬集合犯之實質上一罪關
    係，洵有違誤；(二)原判決亦未及審酌毒品危害防制條例業經
    修正，被告可適用同條例第十七條第二項減輕其刑規定，尚
    有未洽；(三)原判決事實欄就被告丁○○販賣第三級毒品（即
    附表三所示）之起迄時間為九十六年間起，惟附表三編號１
    所示卻自九十五年底起（即販賣予徐睿煜部分），前後不符
    ，亦有欠妥。(四)原判決理由第十點中計算被告丁○○販賣第
    三級毒品Ｋ他命之所得金額，係列載「〔1000×5〕（郭慶
    德）＋〔500×4〕（謝俊誠）＝7000元」（原審判決第十三
    頁倒數第三行），但附表三「販賣對象」欄並無被告丁○○
    販賣Ｋ他命予郭慶德之事實記載，故上開「郭慶德」顯係「
    徐睿煜」之誤載，自有欠當。被告丁○○上訴否認販賣第一
    級毒品犯罪，及被告二人指摘原判決亦未適用毒品危害防制
    條例第十七條第二項減輕其刑，均屬有理由。原判決除被告
    丁○○轉讓第二級毒品、持有第二級毒品部分及販賣第一級
    毒品外既有可議，自屬無法維持，應由本院撤銷改判之。查
    被告丁○○於偵查中、原審及本院歷審審理時均自白上開犯
    罪、被告丙○○於偵查中、原審及本院上訴審審理時自白上
    開犯罪，均應依毒品危害防制條例第十七條第二項減輕其刑
    ，被告丙○○部分並予遞減。爰審酌被告丁○○、丙○○素
    行狀況、品行、智識程度，販賣對象、次數及不法所得，對
    國人健康危害甚重，及被告丁○○均坦承犯行，犯後態度良
    好、被告丙○○於本院更一審否認上開犯行等一切情狀，分
    別量處附表所示之刑，並定執行刑為被告丁○○有期徒刑十
    二年，被告丙○○有期徒刑二年六月，以示儆懲。
二、又被告丙○○係因偶然情況下受被告丁○○之託交付毒品及
    收受價金，而參與被告丁○○二次之共同販毒行為（只有附
    表二編號４、５），其他販毒行為均與其無關，故警方於九
    十七年四月八日至上開「元吉機車行」實施搜索而查扣得之
    物，其中扣案之甲基安非他命（詳如附表四編號１）、Ｋ他
    命（詳如附表四編號３），顯係在上開行為之後，自與其所
    參與附表二編號４、５之行為無關，當無從於被告丙○○上
    開二罪之宣告刑併予宣告沒收；又上開扣案之甲基安非他命
    （詳如附表四編號１）、Ｋ他命（詳如附表四編號３）（含
    包裝上開毒品之包裝袋共計三十三個）、夾鏈袋三包，顯係
    被告丁○○被查獲時尚未販售完而預備販售之毒品或供包裝
    毒品之用，自應於其最末一次之販售犯行時併予宣告沒收（
    即附表二編號６及附表三編號２之最後一次），先此敘明。
三、末按扣案甲基安非他命（詳如附表四編號１）、Ｋ他命（詳
    如附表四編號３），均屬違禁物，依毒品危害防制條例第十
    八條第一項規定應予沒收銷燬；而包裝上開毒品之包裝袋共
    計三十三個（即附表四編號４），經與毒品分離後，已非毒
    品之一部份，該空包裝袋為被告所有用於包裹毒品，以防止
    其裸露、逸出、潮濕，便於攜帶及販賣，應依上開條例第十
    九條第一項規定沒收；扣案之電子秤二台、夾鏈袋三包、
    0000000000號行動電話（SIM卡壹枚扣案），係被告丁○○
    所有供販賣毒品所用之物（除附表二編號１係使用00000000
    00號外），為被告丁○○供承在卷（警卷第三頁及原審卷第
    二宗第八七頁），依同條例第十九條第一項規定沒收【其中
    電子秤二台、0000000000號行動電話含SIM卡壹枚，係供被
    告丁○○如附表二（除編號一係使用0000000000行動電話外
    ）、三所示每次販售毒品之用，自應於各該次之罪刑後併予
    宣告沒收】。至現金一萬九千九百元，被告丁○○供稱係修
    車費用，且無事證足認與上開犯行有關，均不予沒收。至扣
    案海洛因（合計淨重一．一四公克）部分，因被告丁○○涉
    嫌販賣第一級毒品部分，犯罪不能證明而經諭知無罪確定，
    且被告丁○○另有施用第一級毒品行為，乃不在本件宣告沒
    收。0000000000行動電話係案外人陳侯阿秀所申辦，有台灣
    大哥大查詢資料可按（警卷第四一頁），顯非被告所有，且
    未為扣案，無法證明未為滅失，乃不予宣告沒收。被告丁○○販賣毒品所得金額計算如下：
  (一)自行販賣甲基安非他命部分：
   〔4000×6〕（陳瑋倩）＋〔1000×5〕（許峻綸）＋〔1000
    ×8〕（徐睿煜）＋〔2000×9〕（甲○○）＋〔8500×3〕
    （秀卿、曾主蟾）＝80500元。
  (二)與被告丙○○共同販賣甲基安非他命部分：
   〔2000×1〕（甲○○）＋〔500×1〕（峰仔）＝2500元。
  (三)販賣K他命部分：
   〔1000×5〕（徐睿煜）＋〔500×4〕（謝俊誠）＝7000 元
    。上開所得，均應依毒品危害防制條例第十九條第一項規定
    ，宣告沒收（其中二千五百元部分應由被告二人連帶沒收）
    ，如全部或一部不能沒收時，以其財產抵償之。
據上論斷，應依刑事訴訟法第三百六十九條第一項前段、第三百
六十四條、第二百九十九條第一項前段，毒品危害防制條例第四
條第二項、第三項、第十七條第二項、第十八條第一項前段、第
十九條第一項，刑法第十一條前段、第二十八條、第五十九條、
第五十一條第五款，判決如主文。
本案經檢察官劉得鉦到庭執行職務。
中    華    民    國    99    年    6     月    17    日
                  刑事第六庭    審判長法  官  董武全
                                      法  官  林英志
                                      法  官  沈揚仁
以上正本證明與原本無異。
如不服本判決應於收受送達後10日內向本院提出上訴書狀，其未
敘述上訴理由者，並得於提起上訴後10日內向本院補提理由書（
均須按他造當事人之人數附繕本）「切勿逕送上級法院」。
                                      書記官  廖文靜
中    華    民    國    99    年    6     月    17    日
附錄本判決論罪科刑法條全文：
毒品危害防制條例第四條第二、三項：
  製造、運輸、販賣第二級毒品者，處無期徒刑或七年以上有期徒
刑，得併科新臺幣七百萬元以下罰金。
  製造、運輸、販賣第三級毒品者，處五年以上有期徒刑，得併
  科新臺幣五百萬元以下罰金。
┌────────────────────────────────┐
│附表一：被告丙○○之選任辯護人陳崇善律師就本件所為相關訴訟行為  │
├────┬──────────────┬────┬───────┤
│時間    │訴訟行為內容                │頁次    │備註          │
├────┼──────────────┼────┼───────┤
│98年12月│刑事委任書。                │本院卷  │（卷次以下略）│
│18日    │                            │p54     │              │
├────┼──────────────┼────┼───────┤
│98年12月│律師閱卷聲請單。閱全卷19宗。│p40     │              │
│18日    │                            │        │              │
├────┼──────────────┼────┼───────┤
│98年12月│刑事聲請狀。                │p61     │98.12.23具狀  │
│24日    │聲請複製「歷次警詢、歷次偵訊│        │98.12.24遞狀  │
│        │、歷審刑事庭準備程序與審判期│        │              │
│        │日」之錄音帶、錄音光碟或錄影│        │              │
│        │光碟。                      │        │              │
├────┼──────────────┼────┼───────┤
│98年12月│準備程序。                  │p64-67  │              │
│31日    │被告及辯護人皆到庭。        │        │              │
├────┼──────────────┼────┼───────┤
│98年12月│刑事聲請狀(二)。              │p68     │              │
│31日    │聲請複製「所有監聽錄音資料、│        │              │
│        │歷次警詢、歷次偵訊、歷審刑事│        │              │
│        │庭準備程序與審判期日」之錄音│        │              │
│        │帶、錄音光碟或錄影光碟。    │        │              │
├────┼──────────────┼────┼───────┤
│98年12月│刑事準備狀(一)。              │p69     │              │
│31日    │書記官備註：99.01.08上午11：│        │              │
│        │15電通知辯護人補正被告印章，│        │              │
│        │陳律師稱拒絕補正。          │        │              │
├────┼──────────────┼────┼───────┤
│99年1月 │                            │p78（律 │本院送達99.01.│
│12日    │                            │師）    │28審理通知書  │
│        │                            │p77（被 │              │
│        │                            │告）    │              │
├────┼──────────────┼────┼───────┤
│99年01月│傳真刑事聲請改訂期日、聲請閱│p79-82  │              │
│27日    │卷暨陳述狀（拒絕補正簽名）  │p86-88  │              │
│15：29  │                            │        │              │
├────┼──────────────┼────┼───────┤
│99年01月│審理庭。                    │p83-84  │              │
│28日    │被告及辯護人皆未到庭。      │        │              │
├────┼──────────────┼────┼───────┤
│99年01月│                            │p89     │本院99.01.29裁│
│29日    │                            │        │定命補正被告簽│
│        │                            │        │名            │
│99年02月│                            │p95（律 │99.02.02送達辯│
│02日    │                            │師）    │護人          │
│99年02月│                            │        │              │
│02日    │                            │p90被告 │              │
├────┼──────────────┼────┼───────┤
│99年02月│刑事陳報狀。                │p96-106 │99.02.10具狀  │
│11日    │附件：聲請複製偵審錄音及錄影│        │99.02.11遞狀  │
│        │光碟清單。                  │        │              │
├────┼──────────────┼────┼───────┤
│        │                            │p122-126│本院99.03.01裁│
│        │                            │        │定駁回閱卷聲請│
│99年03月│                            │p128（律│（122~126）   │
│05日    │                            │師）    │99.03.05 送達 │
│99年03月│                            │        │辯護人        │
│08日    │                            │p127（被│              │
│        │                            │告）    │              │
├────┼──────────────┼────┼───────┤
│99年03月│電話查詢紀錄單：陳崇善律師99│p131-132│              │
│09日    │年4月15日當天沒有其他庭期。 │        │              │
├────┼──────────────┼────┼───────┤
│99年03月│就上開本院駁回裁定提起抗告。│        │99.03.10具狀  │
│10日    │                            │        │99.03.10遞狀  │
├────┼──────────────┼────┼───────┤
│99年03月│                            │p130    │99.03.16本院轉│
│16日    │                            │        │送抗告案至最高│
│        │                            │        │法院（最高法院│
│        │                            │        │於99年5月13日 │
│        │                            │        │駁回辯護人之抗│
│        │                            │        │告－卷外放）  │
├────┼──────────────┼────┼───────┤
│99年03月│                            │p135律師│本院送達99.04.│
│10日    │                            │        │15審理通知書  │
│99年03月│                            │p134被告│              │
│11日    │                            │        │              │
├────┼──────────────┼────┼───────┤
│99年04月│電話查詢紀錄單：陳律師來電稱│p138    │              │
│14日    │明日（4/15）庭期要請假。    │        │              │
│15：25  │                            │        │              │
│        │                            │        │              │
├────┼──────────────┼────┼───────┤
│99年04月│傳真刑事聲請改訂期日狀。    │p139-140│聲請狀正本於99│
│14日    │（主張本院不應於最高法院就上│        │年4月15日上午8│
│17：26  │開抗告案表明見解前進行審理程│        │時30分送至本院│
│        │序）                        │        │收狀（175之一 │
│        │                            │        │頁）          │
├────┼──────────────┼────┼───────┤
│99年04月│審理庭。                    │p141-142│審判長為被告陳│
│15日    │被告及辯護人皆未到庭。      │        │明哲另指定本院│
│        │                            │        │公設辯護人為被│
│        │                            │        │告共同辯護    │
├────┼──────────────┼────┼───────┤
│99年04月│                            │p150（律│本院送達99.05.│
│16日    │                            │師）    │03審理通知書  │
│99年04月│                            │        │              │
│19日    │                            │p146（被│              │
│        │                            │告）    │              │
├────┼──────────────┼────┼───────┤
│99年04月│辯護人就本院上開指定辯護人提│        │審判長簽送分案│
│22日    │出異議。                    │        │（九十九年度聲│
│        │                            │        │字第三三四號）│
├────┼──────────────┼────┼───────┤
│99年04月│                            │p169~172│本院刑事第三庭│
│30日    │                            │        │裁定駁回聲明異│
│        │                            │        │議（九十九年度│
│        │                            │        │聲字第三三四號│
│        │                            │        │，同年五月十日│
│        │                            │        │送抗告）      │
├────┼──────────────┼────┼───────┤
│99年05月│審理庭。                    │p155    │審判長因喪假  │
│03日    │被告及辯護人皆未到庭。      │        │代理人批示候核│
│        │                            │        │辦            │
├────┼──────────────┼────┼───────┤
│99年05  │                            │p176    │改定99年6月3日│
│月11日  │                            │        │續行審理並再指│
│        │                            │        │定本院公設辯護│
│        │                            │        │人為被告共同辯│
│        │                            │        │護            │
├────┼──────────────┼────┼───────┤
│99年05  │                            │p183（律│本院送達99.06.│
│月13日  │                            │師）    │3日審理通知書 │
│99年05月│                            │        │              │
│17日    │                            │p187（被│              │
│        │                            │告）    │              │
├────┼──────────────┼────┼───────┤
│99年05月│辯護人就本院上開指定辯護人再│p187~1至│審判長簽送分案│
│17日    │次提出異議。                │ 187~7  │（九十九年度聲│
│        │                            │        │字第三九八號  │
├────┼──────────────┼────┼───────┤
│99年05  │                            │p193~194│本院刑事第五庭│
│月28日  │                            │        │裁定駁回聲明異│
│        │                            │        │議（九十九年度│
│        │                            │        │聲字第三九八號│
│        │                            │        │）            │
├────┼──────────────┼────┼───────┤
│99年06  │辯護人偕同被告丙○○到庭。  │p197~200│辯論終結      │
│月3日   │並表明拒卻公設辯護人之辯護，│        │              │
│        │且一再對本院之上開指定聲明異│        │              │
│        │議。                        │        │              │
└────┴──────────────┴────┴───────┘
┌────────────────────────────────────────┐
│附表二：丁○○販賣第二級毒品甲基安非他命（Methamphetamine）部分                 │
├─┬───┬──────┬─────┬────┬────────┬───────┤
│編│行為人│犯罪時間    │犯罪地點  │販賣對象│交易方式        │販賣次數及價格│
│號│      │            │          │        │                │（新臺幣）    │
│  ├───┴──────┴─────┴────┴────────┴───────┤
│  │成立犯罪部分之宣告刑                                                        │
├─┼───┬──────┬─────┬────┬────────┬───────┤
│１│丁○○│96年初至97  │元吉機車行│陳瑋倩  │陳瑋倩以其行動電│販賣甲基安非他│
│  │      │年1月間     │          │        │話0000000000號撥│命6或7次，每次│
│  │      │            │          │        │打丁○○行動電話│價金4000元。以│
│  │      │            │          │        │0000000000號聯絡│有利被告原則，│
│  │      │            │          │        │購買毒品甲基安非│6次計算，販賣 │
│  │      │            │          │        │他命數量，再由陳│所得共24,000元│
│  │      │            │          │        │瑋倩親自前往元吉│。            │
│  │      │            │          │        │機車行領取並交付│              │
│  │      │            │          │        │對價款項。      │              │
│  ├───┴──────┴─────┴────┴────────┴───────┤
│  │丁○○販賣第二級毒品，處有期徒刑年陸月；販毒所得新臺幣肆仟元沒收，如全部或│
│  │一部不能沒收時，以其財產抵償之；扣案如附表四編號６所示之電子秤貳台沒收。又販│
│  │賣第二級毒品，處有期徒刑年陸月；販毒所得新臺幣肆仟元沒收，如全部或一部不能│
│  │沒收時，以其財產抵償之。扣案如附表四編號６所示之電子秤貳台沒收。又販賣第二級│
│  │毒品，處有期徒刑年陸月；販毒所得新臺幣肆仟元沒收，如全部或一部不能沒收時，│
│  │以其財產抵償之。扣案如附表四編號６所示之電子秤貳台沒收。又販賣第二級毒品，處│
│  │有期徒刑年陸月；販毒所得新臺幣肆仟元沒收，如全部或一部不能沒收時，以其財產│
│  │抵償之。扣案如附表四編號６所示之電子秤貳台沒收。又販賣第二級毒品，處有期徒刑│
│  │年陸月；販毒所得新臺幣肆仟元沒收，如全部或一部不能沒收時，以其財產抵償之。│
│  │扣案如附表四編號６所示之電子秤貳台沒收。又販賣第二級毒品，處有期徒刑年陸月│
│  │；販毒所得新臺幣肆仟元沒收，如全部或一部不能沒收時，以其財產抵償之。扣案如附│
│  │表四編號６所示之電子秤貳台沒收。                                            │
├─┼───┬──────┬─────┬────┬────────┬───────┤
│２│丁○○│96年5、6月起│元吉機車行│許峻綸  │許峻綸以其行動電│販賣甲基安非他│
│  │      │            │、佳里國小│        │話0000000000號撥│命5或6次，每次│
│  │      │            │          │        │打丁○○行動電話│價價金1,000元 │
│  │      │            │          │        │0000000000號聯絡│。以有利被告原│
│  │      │            │          │        │購買甲基安非他命│則，5次計算， │
│  │      │            │          │        │之數量、時間、地│販賣所得共5,00│
│  │      │            │          │        │點後，由丁○○親│0元。         │
│  │      │            │          │        │自交付毒品予許峻│              │
│  │      │            │          │        │綸。            │              │
│  ├───┴──────┴─────┴────┴────────┴───────┤
│  │丁○○販賣第二級毒品，處有期徒刑年陸月；販毒所得新臺幣壹仟元沒收，如全部或│
│  │一部不能沒收時，以其財產抵償之。扣案如附表四編號６、７所示之電子秤貳台、行動│
│  │電話SIM卡壹枚均沒收。又販賣第二級毒品，處有期徒刑年陸月；販毒所得新臺幣壹 │
│  │仟元沒收，如全部或一部不能沒收時，以其財產抵償之。扣案如附表四編號６、７所示│
│  │之電子秤貳台、行動電話SIM卡壹枚均沒收。又販賣第二級毒品，處有期徒刑年陸月 │
│  │；販毒所得新臺幣壹仟元沒收，如全部或一部不能沒收時，以其財產抵償之。扣案如附│
│  │表四編號６、７所示之電子秤貳台、行動電話SIM卡壹枚均沒收。又販賣第二級毒品， │
│  │處有期徒刑年陸月；販毒所得新臺幣壹仟元沒收，如全部或一部不能沒收時，以其財│
│  │產抵償之。扣案如附表四編號６、７所示之電子秤貳台、行動電話SIM卡壹枚均沒收。 │
│  │又販賣第二級毒品，處有期徒刑年陸月；販毒所得新臺幣壹仟元沒收，如全部或一部│
│  │不能沒收時，以其財產抵償之。扣案如附表四編號６、７所示之電子秤貳台、行動電話│
│  │SIM卡壹枚均沒收。                                                           │
├─┼───┬──────┬─────┬────┬────────┬───────┤
│３│丁○○│96年5、6至97│元吉機車行│徐睿煜  │徐睿煜撥打丁○○│販賣甲基安非他│
│  │      │年4月4日    │          │        │0000000000號行動│命8或9次，每次│
│  │      │            │          │        │電話，聯絡所需數│價價金1,000元 │
│  │      │            │          │        │量後前往元吉機車│。以有利被告原│
│  │      │            │          │        │行向丁○○購買，│則，8次計算， │
│  │      │            │          │        │由丁○○親自交付│販賣所得共8,00│
│  │      │            │          │        │甲基安非他命予徐│0元。         │
│  │      │            │          │        │睿煜            │              │
│  ├───┴──────┴─────┴────┴────────┴───────┤
│  │丁○○販賣第二級毒品，處有期徒刑年陸月；販毒所得新臺幣壹仟元沒收，如全部或│
│  │一部不能沒收時，以其財產抵償之。扣案如附表四編號６、７所示之電子秤貳台、行動│
│  │電話SIM卡壹枚均沒收。又販賣第二級毒品，處有期徒刑年陸月；販毒所得新臺幣壹 │
│  │仟元沒收，如全部或一部不能沒收時，以其財產抵償之。扣案如附表四編號６、７所示│
│  │之電子秤貳台、行動電話SIM卡壹枚均沒收。又販賣第二級毒品，處有期徒刑年陸月 │
│  │；販毒所得新臺幣壹仟元沒收，如全部或一部不能沒收時，以其財產抵償之。扣案如附│
│  │表四編號６、７所示之電子秤貳台、行動電話SIM卡壹枚均沒收。又販賣第二級毒品， │
│  │處有期徒刑年陸月；販毒所得新臺幣壹仟元沒收，如全部或一部不能沒收時，以其財│
│  │產抵償之。扣案如附表四編號６、７所示之電子秤貳台、行動電話SIM卡壹枚均沒收。 │
│  │又販賣第二級毒品，處有期徒刑年陸月；販毒所得新臺幣壹仟元沒收，如全部或一部│
│  │不能沒收時，以其財產抵償之。扣案如附表四編號６、７所示之電子秤貳台、行動電話│
│  │SIM卡壹枚均沒收。又販賣第二級毒品，處有期徒刑年陸月；販毒所得新臺幣壹仟元 │
│  │沒收，如全部或一部不能沒收時，以其財產抵償之。扣案如附表四編號６、７所示之電│
│  │子秤貳台、行動電話SIM卡壹枚均沒收。又販賣第二級毒品，處有期徒刑年陸月；販 │
│  │毒所得新臺幣壹仟元沒收，如全部或一部不能沒收時，以其財產抵償之。扣案如附表四│
│  │編號６、７所示之電子秤貳台、行動電話SIM卡壹枚均沒收。又販賣第二級毒品，處有 │
│  │期徒刑年陸月；販毒所得新臺幣壹仟元沒收，如全部或一部不能沒收時，以其財產抵│
│  │償之。扣案如附表四編號６、７所示之電子秤貳台、行動電話SIM卡壹枚均沒收。     │
├─┼───┬──────┬─────┬────┬────────┬───────┤
│４│丁○○│96年2月間某 │元吉機車行│甲○○  │甲○○以其行動電│丁○○販賣甲基│
│  │丙○○│日起至97年2 │          │        │話0000000000號撥│安非他命10次，│
│  │      │月間前      │          │        │打丁○○行動電話│每次價金2,000 │
│  │      │            │          │        │0000000000號，聯│元。販賣所得共│
│  │      │            │          │        │絡所需數量後前往│20,000元。其中│
│  │      │            │          │        │機車行，由丁○○│一次與丙○○共│
│  │      │            │          │        │交付甲基安非他命│同販賣所得2,00│
│  │      │            │          │        │予甲○○。其中97│0元。         │
│  │      │            │          │        │年2月間有1次係賴│              │
│  │      │            │          │        │志豪打電話告知陳│              │
│  │      │            │          │        │明哲交易價額及毒│              │
│  │      │            │          │        │品位置，再由陳明│              │
│  │      │            │          │        │哲指示甲○○毒品│              │
│  │      │            │          │        │放置位置及向吳坤│              │
│  │      │            │          │        │雄收取2000元。  │              │
│  │      │            │          │        │                │              │
│  │      │            │          │        │                │              │
│  ├───┴──────┴─────┴────┴────────┴───────┤
│  │丁○○販賣第二級毒品，處有期徒刑年陸月；販毒所得新臺幣貳仟元沒收，如全部或│
│  │一部不能沒收時，以其財產抵償之。扣案如附表四編號６、７所示之電子秤貳台、行動│
│  │電話SIM卡壹枚均沒收。又販賣第二級毒品，處有期徒刑年陸月；販毒所得新臺幣貳 │
│  │仟元沒收，如全部或一部不能沒收時，以其財產抵償之。扣案如附表四編號６、７所示│
│  │之電子秤貳台、行動電話SIM卡壹枚均沒收。又販賣第二級毒品，處有期徒刑年陸月 │
│  │；販毒所得新臺幣貳仟元沒收，如全部或一部不能沒收時，以其財產抵償之。扣案如附│
│  │表四編號６、７所示之電子秤貳台、行動電話SIM卡壹枚均沒收。又販賣第二級毒品， │
│  │處有期徒刑年陸月；販毒所得新臺幣貳仟元沒收，如全部或一部不能沒收時，以其財│
│  │產抵償之。扣案如附表四編號６、７所示之電子秤貳台、行動電話SIM卡壹枚均沒收。 │
│  │又販賣第二級毒品，處有期徒刑年陸月；販毒所得新臺幣貳仟元沒收，如全部或一部│
│  │不能沒收時，以其財產抵償之。扣案如附表四編號６、７所示之電子秤貳台、行動電話│
│  │SIM卡壹枚均沒收。又販賣第二級毒品，處有期徒刑年陸月；販毒所得新臺幣貳仟元 │
│  │沒收，如全部或一部不能沒收時，以其財產抵償之。扣案如附表四編號６、７所示之電│
│  │子秤貳台、行動電話SIM卡壹枚均沒收。又販賣第二級毒品，處有期徒刑年陸月；販 │
│  │毒所得新臺幣貳仟元沒收，如全部或一部不能沒收時，以其財產抵償之。扣案如附表四│
│  │編號６、７所示之電子秤貳台、行動電話SIM卡壹枚均沒收。又販賣第二級毒品，處有 │
│  │期徒刑年陸月；販毒所得新臺幣貳仟元沒收，如全部或一部不能沒收時，以其財產抵│
│  │償之。扣案如附表四編號６、７所示之電子秤貳台、行動電話SIM卡壹枚均沒收。又販 │
│  │賣第二級毒品，處有期徒刑年陸月；販毒所得新臺幣貳仟元沒收，如全部或一部不能│
│  │沒收時，以其財產抵償之。扣案如附表四編號６、７所示之電子秤貳台、行動電話SIM │
│  │卡壹枚均沒收。                                                              │
│  │丁○○、丙○○共同販賣第二級毒品，丁○○處有期徒刑年陸月，丙○○處有期徒刑│
│  │壹年玖月；販毒所得新臺幣貳仟元連帶沒收，如全部或一部不能沒收時，以渠等財產連│
│  │帶抵償之。扣案如附表四編號６、７所示之電子秤貳台、行動電話SIM卡壹枚均沒收。 │
├─┼───┬──────┬─────┬────┬────────┬───────┤
│５│丁○○│97年3月8日  │元吉機車行│綽號「峰│峰仔親至元吉機車│丁○○與丙○○│
│  │丙○○│            │          │仔」之人│行，適丁○○不在│共同販賣甲基安│
│  │      │            │          │        │機車行內，丙○○│非他命1次，價 │
│  │      │            │          │        │遂以其行動電話09│金500元，計販 │
│  │      │            │          │        │00000000號撥打賴│賣所得500元。 │
│  │      │            │          │        │志豪行動電話0989│              │
│  │      │            │          │        │689722號後，經賴│              │
│  │      │            │          │        │志豪委託，而由陳│              │
│  │      │            │          │        │明哲將置於機車行│              │
│  │      │            │          │        │1樓之甲基安非他 │              │
│  │      │            │          │        │命交付予峰仔。  │              │
│  ├───┴──────┴─────┴────┴────────┴───────┤
│  │丁○○、丙○○共同販賣第二級毒品，丁○○處有期徒刑年陸月，丙○○處有期徒刑│
│  │壹年玖月；販毒所得新臺幣伍佰元連帶沒收，如全部或一部不能沒收時，以渠等財產連│
│  │帶抵償之。扣案如附表四編號６、７所示之電子秤貳台、行動電話SIM卡壹枚均沒收。 │
├─┼───┬──────┬─────┬────┬────────┬───────┤
│６│丁○○│97年1月至4月│元吉機車行│秀卿  │秀卿、曾主蟾一│販賣甲基安非他│
│  │      │間          │          │曾主蟾  │同前往丁○○經營│命3次，每次1錢│
│  │      │            │          │        │之機車行交易，及│價金8,500元， │
│  │      │            │          │        │陪同丁○○前往屏│計販賣所得    │
│  │      │            │          │        │東向綽號阿猴所介│25,500 元。   │
│  │      │            │          │        │紹之不詳姓名之人│              │
│  │      │            │          │        │購買1兩之甲基安 │              │
│  │      │            │          │        │非他命共計86000 │              │
│  │      │            │          │        │元，由丁○○出錢│              │
│  │      │            │          │        │及取得毒品後，賴│              │
│  │      │            │          │        │志豪於返回元吉機│              │
│  │      │            │          │        │車行，將甫購得之│              │
│  │      │            │          │        │甲基安非他命轉賣│              │
│  │      │            │          │        │1錢8500元予秀 │              │
│  │      │            │          │        │卿及曾主蟾二人  │              │
│  ├───┴──────┴─────┴────┴────────┴───────┤
│  │丁○○販賣第二級毒品，處有期徒刑年陸月；販毒所得新臺幣捌仟伍佰元沒收，如全│
│  │部或一部不能沒收時，以其財產抵償之。扣案如附表四編號６、７所示之電子秤貳台、│
│  │行動電話SIM卡壹枚均沒收。又販賣第二級毒品，處有期徒刑年陸月；販毒所得新臺 │
│  │幣捌仟伍佰元沒收，如全部或一部不能沒收時，以其財產抵償之。扣案如附表四編號６│
│  │、７所示之電子秤貳台、行動電話SIM卡壹枚均沒收。又販賣第二級毒品，處有期徒刑 │
│  │年陸月；販毒所得新臺幣捌仟伍佰元沒收，如全部或一部不能沒收時，以其財產抵償│
│  │之。扣案如附表四編號１所示之甲基安非他命沒收銷燬；扣案如附表四編號４所示之空│
│  │包裝袋貳拾貳個、編號５至７所示之夾鏈袋包、電子秤貳臺及0000000000號行動電話│
│  │SIM卡壹枚，均沒收。                                                         │
└─┴──────────────────────────────────────┘
┌────────────────────────────────────────┐
│附表三：丁○○販賣第三級毒品愷他命【Ketamine，又稱K他命】部分                   │
├─┬───┬──────┬─────┬────┬────────┬───────┤
│編│行為人│犯罪時間    │犯罪地點  │販賣對象│交易方式        │販賣次數及價格│
│號│      │            │          │        │                │（新臺幣）    │
│  ├───┴──────┴─────┴────┴────────┴───────┤
│  │成立犯罪部分之宣告刑                                                        │
├─┼───┬──────┬─────┬────┬────────┬───────┤
│１│丁○○│95年底至96年│元吉機車行│ 徐睿煜 │徐睿煜撥打丁○○│販賣愷他命計5 │
│  │      │4、5月間    │          │        │0000000000號行動│或6次，每次價 │
│  │      │            │          │        │電話，聯絡所需數│金1,000元，以 │
│  │      │            │          │        │量後前往元吉機車│有利被告原則，│
│  │      │            │          │        │行向丁○○購買，│5次計算，販賣 │
│  │      │            │          │        │由丁○○親自交付│所得共5,000元 │
│  │      │            │          │        │愷他命予徐睿煜。│。            │
│  │      │            │          │        │行領取並交付對價│              │
│  │      │            │          │        │款項。          │              │
│  ├───┴──────┴─────┴────┴────────┴───────┤
│  │丁○○販賣第三級毒品，處有期徒刑貳年陸月；販毒所得新臺幣壹仟元沒收，如全部或│
│  │一部不能沒收時，以其財產抵償之。扣案如附表四編號６、７所示之電子秤貳台、行動│
│  │電話SIM卡壹枚均沒收。又販賣第三級毒品，處有期徒刑貳年陸月；販毒所得新臺幣壹 │
│  │仟元沒收，如全部或一部不能沒收時，以其財產抵償之。扣案如附表四編號６、７所示│
│  │之電子秤貳台、行動電話SIM卡壹枚均沒收。又販賣第三級毒品，處有期徒刑貳年陸月 │
│  │；販毒所得新臺幣壹仟元沒收，如全部或一部不能沒收時，以其財產抵償之。扣案如附│
│  │表四編號６、７所示之電子秤貳台、行動電話SIM卡壹枚均沒收。又販賣第三級毒品， │
│  │處有期徒刑貳年陸月；販毒所得新臺幣壹仟元沒收，如全部或一部不能沒收時，以其財│
│  │產抵償之。扣案如附表四編號６、７所示之電子秤貳台、行動電話SIM卡壹枚均沒收。 │
│  │又販賣第三級毒品，處有期徒刑貳年陸月；販毒所得新臺幣壹仟元沒收，如全部或一部│
│  │不能沒收時，以其財產抵償之。扣案如附表四編號６、７所示之電子秤貳台、行動電話│
│  │SIM卡壹枚均沒收。                                                           │
├─┼───┬──────┬─────┬────┬────────┬───────┤
│２│丁○○│97年3月間   │元吉機車行│謝俊誠  │謝俊誠以其行動電│販賣愷他命4次 │
│  │      │            │          │        │話0000000000撥打│，每次價500 元│
│  │      │            │          │        │丁○○0000000000│，販賣所得共  │
│  │      │            │          │        │號行動電話，聯絡│2,000元       │
│  │      │            │          │        │所需數量後前往元│              │
│  │      │            │          │        │吉機車行向丁○○│              │
│  │      │            │          │        │購買，由丁○○親│              │
│  │      │            │          │        │自交付愷他命予謝│              │
│  │      │            │          │        │俊誠。          │              │
│  ├───┴──────┴─────┴────┴────────┴───────┤
│  │丁○○販賣第三級毒品，處有期徒刑年陸月；販毒所得新臺幣伍佰元沒收，如全部或│
│  │一部不能沒收時，以其財產抵償之。扣案如附表四編號６、７所示之電子秤貳台、行動│
│  │電話SIM卡壹枚均沒收。又販賣第三級毒品，處有期徒刑年陸月；販毒所得新臺幣伍 │
│  │佰元沒收，如全部或一部不能沒收時，以其財產抵償之。扣案如附表四編號６、７所示│
│  │之電子秤貳台、行動電話SIM卡壹枚均沒收。又販賣第三級毒品，處有期徒刑年陸月 │
│  │；販毒所得新臺幣伍佰元沒收，如全部或一部不能沒收時，以其財產抵償之。扣案如附│
│  │表四編號６、７所示之電子秤貳台、行動電話SIM卡壹枚均沒收。又販賣第三級毒品， │
│  │處有期徒刑年陸月；販毒所得新臺幣伍佰元沒收，如全部或一部不能沒收時，以其財│
│  │產抵償之。扣案如附表四編號３所示愷他命，沒收銷燬；扣案如附表四編號４所示之空│
│  │包裝袋拾壹個、如附表四編號５至７所示之夾鏈袋包、電子秤貳台、行動電話SIM卡 │
│  │壹枚均沒收。                                                                │
└─┴──────────────────────────────────────┘
附表四：97年4月8日14時45分至「元吉機車行」搜索扣案物
┌──┬──────────────────┬──────┐
│編號│  項                           目   │  備    註  │
├──┼──────────────────┼──────┤
│１  │第二級毒品疑似甲基安非他命22包，經送│內政部警政署│
│    │內政部警政署刑事警察局鑑驗結果：送鑑│刑事警察局97│
│    │定之22包，經送驗單位編號為A1至A22。 │年5月14日刑 │
│    │(1)編號A1至A22：經檢視均為白色晶體， │鑑字第097006│
│    │  外觀型態均相似，隨機抽取編號A2鑑定│0070號鑑定書│
│    │  。                                │（原審卷第一│
│    │  驗前總毛重36.21公克【包裝塑膠袋 │宗第二七頁）│
│    │    總重約3.90公克】。              │            │
│    │  編號A2：淨重3.49公克，取0.20公克│            │
│    │    鑑定用罄，餘3.29公克；檢出二級毒│            │
│    │    品〝甲基安非他命〞（            │            │
│    │    Methamphetamine）成分；純度約80%│            │
│    │    。                              │            │
│    │  依據抽測純度值，推估A1至A22均含 │            │
│    │    甲基安非他命驗前總純值淨重約25. │            │
│    │    84公克。                        │            │
│    │【上開編號(1)驗後總純質淨重共計：25. │            │
│    │68公克（計算方式：（36.21－袋重3.90 │            │
│    │－驗罄0.2）＝32.11公克×純度80%＝   │            │
│    │25.68 公克】                        │            │
├──┼──────────────────┤            │
│２  │(2)疑似MDMA10顆送鑑單位編號B：經檢視 │            │
│    │  均為橙色圓形藥錠，外觀型態均相似，│            │
│    │  隨機抽取3顆磨混鑑定。             │            │
│    │  總淨重2.99公克，共取0.89公克鑑定│            │
│    │    用罄，總餘2.10公克。            │            │
│    │  檢出二級毒品"3,4-亞甲基雙氧甲基 │            │
│    │  安非他命"【MDMA，                 │            │
│    │  3,4-Methylenedioxymethamphetamine │            │
│    │  ，俗稱搖頭丸】成分。              │            │
│    │◎持有二級毒品搖頭丸部分，業經原審判│            │
│    │  處有期徒刑三月確定，且併已宣告沒收│            │
│    │  在案。                            │            │
├──┼──────────────────┤            │
│３  │(3)疑似Ｋ他命十一包送鑑單位編號C1至  │            │
│    │  C11：                             │            │
│    │△編號C1至C9：經檢視均為白色細晶體，│            │
│    │  外觀型態均相似，隨機抽取編號C1 鑑 │            │
│    │  定。                              │            │
│    │  驗前總毛重29.27公克【包裝塑膠袋 │            │
│    │    總重約3.24公克】。              │            │
│    │  編號C1至C9至：淨重26.03公克（   │            │
│    │    29.27 －3.24＝26.03，誤載為22.51│            │
│    │    公克），取0.16公克鑑定用罄，餘  │            │
│    │    25.87公克（誤載為22.35公克）；檢│            │
│    │    出三級毒品〝愷他命〞（Ketamine，│            │
│    │    又稱Ｋ他命）成分；純度約98%。   │            │
│    │依據抽測純度值，推估C1至C9均含愷他│            │
│    │  命驗前總純值淨重約25.50）公克。   │            │
│    │△編號C10至C11：經檢視均為白色粉末。│            │
│    │ 驗前總毛重2.71公克【包裝塑膠袋總 │            │
│    │   重約0.58公克】。                 │            │
│    │ 共取0.10公克鑑定用罄，總餘2.03公 │            │
│    │   克。均檢出三級毒品〝愷他命〞（   │            │
│    │   Ketamine，又稱Ｋ他命）成分。     │            │
│    │【上開編號(3)驗後總純質淨重共計：    │            │
│    │27.34公克（計算方式：〔（29.27－袋重│            │
│    │3.24－驗罄0.16）＋（2.71－袋重0.58－│            │
│    │驗罄0.1公克）〕＝27.9公克×純度98%＝│            │
│    │27.34 公克】                        │            │
├──┼──────────────────┼──────┤
│４  │包裝上開編號１甲基安非他命之塑膠袋二│同上        │
│    │十二個（重約3.90公克）；包裝上開編號│            │
│    │３愷他命之塑膠袋十一個（重約3.24公克│            │
│    │）【3.90公克＋3.24公克＝總重約7.14公│            │
│    │克】                                │            │
├──┼──────────────────┼──────┤
│５  │夾鏈袋三包（供販賣毒品所用之物）    │被告丁○○所│
│    │                                    │有          │
├──┼──────────────────┼──────┤
│６  │電子秤二台（供販賣毒品所用之物）    │被告丁○○所│
│    │                                    │有          │
├──┼──────────────────┼──────┤
│７  │行動電話SIM卡一枚（門號：0000000000 │被告丁○○所│
│    │號，供販賣毒品聯絡之用）            │有          │
├──┼──────────────────┼──────┤
│８  │海洛因四小包（共毛重1.9公克；淨重1.1│供被告丁○○│
│    │4公克）（供賴某自己施用）           │個人施用    │
├──┼──────────────────┼──────┤
│９  │現金19900元（為修車費用，非販毒所得 │被告丁○○所│
│    │）                                  │有          │
└──┴──────────────────┴──────┘

司法院資訊處製作；財團法人民間司法改革基金會備份。
